臺灣高等法院臺中分院刑事判決
110年度侵上訴字第53號
上  訴  人  
即  被  告  陳奕翔
選任辯護人  林健群律師（法扶律師）
上列上訴人因妨害性自主罪案件，不服臺灣臺中地方法院109年
度侵訴字第186號中華民國110年2月23日第一審判決（起訴案號
：臺灣臺中地方檢察署109年度偵字第22185號），提起上訴，本
院判決如下：
    主    文
原判決撤銷。
乙○○犯乘機性交罪，處有期徒刑貳年。緩刑伍年，並應依臺灣臺
中地方法院110年度中簡字第1428號和解筆錄履行賠償義務，另
應於緩刑期間內接受受理執行之地方檢察署所舉辦之法治教育肆
場次。緩刑期間付保護管束。
    犯罪事實
一、緣乙○○於國中時，因遭30餘歲之男子約會強暴，且未經適當
    輔導，造成扭曲，將「性」作為報復、恨意之抒發方式。其
    與已滿18歲之甲 （即警詢代號AB000-A109288號男子，民國
    00年間出生，真實姓名及完整年籍詳不公開卷）為同校之學
    弟、學長關係。其於109年6月25日凌晨3時許，至臺中市○○
    區○○○路000○0號「StoryBar」與甲 碰面飲酒，等到甲 因飲
    酒過量以致嘔吐且不省人事，乙○○遂騎乘機車搭載甲 離開
    前揭酒吧，並於同日凌晨6時許，一同返回甲 位於臺中市沙
    鹿區之租屋處。不料乙○○見甲 於如廁後未著褲子躺於床上
    ，且處於泥醉狀態而不能抗拒之際，遂認有機可乘，竟萌生
    乘機性交之犯意，先撫摸甲 之生殖器並將之含入口腔為性
    交行為後，再將其生殖器插入甲 之肛門而遞為性交行為得
    逞。而乙○○之後於同日上午9時28分許，獨自騎乘機車離開
    上開租屋處。嗣因甲 清醒後感到肛門疼痛，且於沖澡後發
    現留有血跡，始察覺有異而報警處理。
二、案經甲 訴由臺中市政府警察局清水分局報告臺灣臺中地方
    檢察署（下稱臺中地檢署）檢察官偵查起訴。
    理    由
壹、程序事項及證據能力取捨之意見：
一、按「因職務或業務知悉或持有性侵害被害人姓名、出生年月
    日、住居所及其他足資識別其身分之資料者，除法律另有規
    定外，應予保密。警察人員必要時應採取保護被害人之安全
    措施」、「行政機關、司法機關及軍法機關所製作必須公示
    之文書，不得揭露被害人之姓名、出生年月日、住居所及其
    他足資識別被害人身分之資訊」，性侵害犯罪防治法第12條
    第1項、第2項定有明文。查本案告訴人甲 為性侵害犯罪之
    被害人，依據前揭規定，本案判決書關於甲 之記載，除關
    於適用法律所需之部分年籍資料外，其餘足以辨識其身分之
    資訊均不予揭露，並以擇定之代號即甲 相稱。
二、又按法院或檢察官依刑事訴訟法第208條規定囑託醫院、學
    校或其他相當之機關、團體為鑑定時，祇須其以言詞或書面
    提出之鑑定報告，符合刑事訴訟法第206條第1項、第208條
    所規定之形式要件，即具有證據能力，此即屬於刑事訴訟法
    第159條第1項所稱「法律有規定」之特別情形（最高法院96
    年度台上字第6842號刑事判決參照）。而刑事訴訟之鑑定，
    為證據調查方法之一種，係指由具有特別知識經驗之人或機
    關，就特別需要特殊知識經驗之事項，予以鑑識、測驗、研
    判及斷定，供為法院或檢察官認定事實之參考。刑事訴訟法
    第198條規定：「鑑定人由審判長、受命法官或檢察官就下
    列之人選任一人或數人充之：就鑑定事項有特別知識經驗
    者。經政府機關委任有鑑定職務者」、第208條第1項前段
    規定：「法院或檢察官得囑託醫院、學校或其他相當之機關
    、團體為鑑定」即本此旨。上級檢察機關首長基於辦案實務
    需要，函示指定某類特殊案件之待鑑事項，囑託某一或某些
    特別具有該項專門知識經驗之機關，予以鑑定，並非法所不
    許。從而，警察機關逕依該函示辦理，按諸檢察一體及檢察
    官指揮調、偵查之原則，難認於法不合（最高法院96年度台
    上字第4177號刑事判決參照）。本件卷附內政部警政署刑事
    警察局鑑定書，係由警察機關依照上級檢察機關首長函示指
    定送請鑑定所得結果，並已載明鑑定方法，依據刑事訴訟法
    第159條之立法理由及同法第206條第1項、第208條第1項之
    規定，自得作為證據。
三、再按刑事訴訟法第159條之2所定之傳聞例外，即英美法所稱
    之「自己矛盾之供述」，必符合被告以外之人於檢察事務官
    、司法警察官、司法警察調查中所為之陳述，「與審判中不
    符」，且其先前之陳述，具備「可信性」及「必要性」二要
    件，始例外得適用上開規定，認其先前所為之陳述，為有證
    據能力。此所謂「與審判中不符」，係指該陳述之主要待證
    事實部分，自身前後之供述有所不符，導致應為相異之認定
    ，此並包括先前之陳述詳盡，於後簡略，甚至改稱忘記、不
    知道或有正當理由而拒絕陳述（如經許可之拒絕證言）等實
    質內容已有不符者在內。所謂「可信性」要件，則指其陳述
    與審判中之陳述為比較，就陳述時之外部狀況予以觀察，先
    前之陳述係在有其可信為真實之特別情況下所為者而言。例
    如先前之陳述係出於自然之發言，審判階段則受到外力干擾
    ，或供述者因自身情事之變化（如性侵害案件，被害人已結
    婚，為婚姻故乃隱瞞先前事實）等情形屬之，與一般供述證
    據應具備之任意性要件有別。至所謂「必要性」要件，乃指
    就具體個案案情及相關證據予以判斷，其主要待證事實之存
    在或不存在，已無從再從同一供述者取得與先前相同之陳述
    內容，縱以其他證據替代，亦無由達到同一目的之情形（最
    高法院96年度台上字第4365號刑事判決參照）。證人即甲 
    於原審審理時所為證述內容詳盡，並無較諸警詢時簡略之情
    形，且已足為判斷被告前揭犯行之認定基礎，並無捨其於警
    詢時之證述內容，即無從以其他證據取代之特殊情事。是以
    上開證人於警詢時之證述內容，既為被告以外之人於審判外
    之陳述，屬傳聞證據，又不具刑事訴訟法第159條之2所規定
    之「可信性」及「必要性」要件，且被告之選任辯護人亦於
    原審行準備程序時，否認證人即甲 於警詢所述之證據能力
    （見臺灣臺中地方法院109年度侵訴字第186號卷【下稱原審
    卷】第45頁），本院認為該項供述證據既不符合前揭傳聞例
    外之規定，應回歸適用刑事訴訟法第159條第1項，而認無證
    據能力。
四、另按被告以外之人於審判外之陳述，雖不符刑事訴訟法第15
    9條之1至第159條之4之規定，然經當事人於審判程序同意作
    為證據，法院審酌該言詞陳述作成時之情況，認為適當者，
    亦得為證據；當事人、代理人或辯護人於法院調查證據時，
    知有刑事訴訟法第159條第1項不得為證據之情形，而未於言
    詞辯論終結前聲明異議者，視為有前項之同意，刑事訴訟法
    第159條之5定有明文。而刑事訴訟法第159條之5立法意旨，
    在於確認當事人對於傳聞證據有處分權，得放棄反對詰問權
    ，同意或擬制同意傳聞證據可作為證據，屬於證據傳聞性之
    解除行為，如法院認為適當，不論該傳聞證據是否具備刑事
    訴訟法第159條之1至第159條之4所定情形，均容許作為證據
    ，不以未具備刑事訴訟法第159條之1至第159條之4所定情形
    為前提。此揆諸「若當事人於審判程序表明同意該等傳聞證
    據可作為證據，基於證據資料愈豐富，愈有助於真實發見之
    理念，此時，法院自可承認該傳聞證據之證據能力」立法意
    旨，係採擴大適用之立場。蓋不論是否第159條之1至第159
    條之4所定情形，抑當事人之同意，均係傳聞之例外，俱得
    為證據，僅因我國尚非採澈底之當事人進行主義，故而附加
    「適當性」之限制而已，可知其適用並不以「不符前四條之
    規定」為要件。惟如符合第159條之1第1項規定之要件而已
    得為證據者，不宜贅依第159條之5之規定認定有證據能力（
    最高法院104年度第3次刑事庭會議決議參照）。本案下列所
    引用其他被告以外之人於審判外陳述，並無符合刑事訴訟法
    第159條之1第1項規定之情形，且檢察官、被告、辯護人於
    本院審理時，就此部分供述證據之證據能力已明確表示同意
    （見本院卷第107頁），本院審酌上開陳述作成時之情況，
    並無違法取證之瑕疵，認以之作為證據為適當，揆諸上開規
    定，應具有證據能力。
五、復按刑事訴訟法第159條至第159條之5有關傳聞法則之規定
    ，乃對於被告以外之人於審判外之言詞或書面陳述所為之規
    範；至非供述證據之物證，或以科學、機械之方式，對於當
    時狀況所為忠實且正確之紀錄，性質上並非供述證據，應無
    傳聞法則規定之適用，如該非供述證據非出於違法取得，並
    已依法踐行調查程序，即不能謂其無證據能力。本案下引之
    其他非供述證據，均與本案待證事實具有關聯性，檢察官、
    被告、辯護人皆不爭執其證據能力，且無證據證明有何偽造
    、變造或公務員違法取得之情事，復經本院依法踐行調查證
    據程序，自得作為證據，而有證據能力。
貳、實體認定之依據：
一、上訴人即被告乙○○（下稱被告）於本院審理時，對於上揭犯
    行均已坦承（見本院卷第111頁），然其於原審審理時，對
    於上開時、地曾與甲 共處一室等情固坦承不諱，惟矢口否
    認有何乘機性交之犯行，並辯稱：案發當日凌晨我跟甲 都
    有喝酒，而且甲 喝很醉，在酒吧裡跟外面都有吐，我沒有
    辦法把他丟在路邊不管，所以就騎車載甲 回到他的住處，
    由於甲 有吐在自己身上，所以我有詢問甲 是否要沖澡，經
    徵得他的同意後，我就幫甲 脫下上衣及外褲，至於內褲則
    是甲 自己脫下，而在沖澡過程中，甲 有說屁股不舒服，希
    望我可以到外面去，所以我就留他一人在浴室，但是我走出
    浴室後，因為酒氣上來有些微醺，就在甲 房間內自慰，前
    後歷時大約10分鐘，之後因為發現甲 一直沒有從浴室出來
    ，所以我就進去浴室察看，才發現甲 倒在地上，而且他還
    說不舒服，我因為擔心他在浴室期間可能有傷害到自己，就
    將甲 扶到床上，並把他的腳抬起來檢視有無傷口，當時確
    實有看到一點點的血跡，我就隨手拿一張衛生紙幫甲 擦拭
    ，可能因此不慎拿到自己先前使用過的衛生紙云云。
二、被告之原審選任辯護人則提出辯護意旨略以：若被告真有性
    侵甲 ，且甲 肛門因此受傷流血，則沾有被告精液之衛生紙
    團何以並無沾有甲 之血跡？且依一般常識，若遭性侵，自
    應盡速報案，並避免洗浴，以利保存跡證，然甲 卻於109年
    6月25日發現當下沖澡，更於當晚洗澡，並遲至109年6月26
    日始報案，而依卷附內政部警政署刑事警察局鑑定書亦顯示
    甲 身上並無被告之生物跡證，實不能排除甲 可能因無法確
    定是否遭人性侵及遭何人性侵，僅因沾有被告精液之衛生紙
    團，即逕自認定係遭被告性侵。又依上開鑑定結果觀之，甲
     肛門處並無精子細胞之存在，此或因被告拿留有其精液之
    衛生紙擦拭甲 之肛門後，甲 將內褲穿上時沾到，亦有可能
    係被告將沾有精液之衛生紙放置於甲 內褲所致。且甲 當下
    既已爛醉，被告自有充分時間滅證，何以留下不利跡證？顯
    不合理等語。
三、惟查：
　㈠甲 於109年6月25日凌晨，確有在上址租屋處遭被告以陰莖插
    入其肛門而性交得逞等情，業據證人即甲 於偵訊及原審審
    理時證述明確（見臺中地檢署109年度偵字第22185號卷【下
    稱偵查卷】第65頁至第66頁；原審卷第73頁至第86頁），並
    有路旁監視錄影畫面擷取照片、被告與甲 於案發後之通訊
    軟體對話內容附卷可稽（見偵查卷第21頁至第23頁；臺中地
    檢署109年度偵字第22185號不公開卷第45頁）。而依上開通
    訊軟體對話內容觀察，甲 於案發當日上午詢問被告：「我
    屁股痛痛的啊」、「你有沒有怎樣」、「我們有怎樣嗎」、
    「我幾點回來的」，惟被告皆未就其本身在甲 住處究竟所
    為何事有所回應，反而僅輕描淡寫答稱：「你6:00多吧」、
    「我6:30左右就走了」等語。再對照前揭路旁監視錄影畫面
    擷取照片所示，被告與甲 實際到達上址租屋處之時間，約
    為109年6月25日上午6時01分許，然被告遲至同日上午9時28
    分許，才從上址租屋處騎車離去，前後滯留該處時間長達3
    個多小時之久，此與被告於通訊軟體對話時所稱自己僅在案
    發地點停留半小時左右乙節，時間久暫差異甚鉅；尤其被告
    係於案發當日上午即已在通訊軟體上回應甲 之詢問，更無
    可能印象模糊或單純記憶有誤，如非其確有利用甲 泥醉昏
    睡之際涉及不法情事，何須刻意隱瞞在該處長時間逗留之客
    觀情事？準此以言，被告上開回應甲 之掩飾行徑已足啟人
    疑竇，致其所為前揭辯解亦難遽信屬實。
　㈡再者，依內政部警政署刑事警察局109年7月28日刑生字第109
    0073276號鑑定書所載，甲 內褲採樣結果（係以「前列腺抗
    原檢測法」檢測結果呈陽性反應，經直接萃取DNA檢測），
    及衛生紙上液體轉移棉棒精子細胞層、上皮細胞層（係以「
    酸性磷酸酵素法」檢測呈弱陽性反應，以「顯微鏡檢法」發
    現有精子細胞，再經分層萃取DNA檢測），檢出一男性DNA-S
    TR型別，與被告DNA-STR型別相符，該15組型別在臺灣地區
    中國人口分布之機率為7.27乘以10的負23次方（見偵查卷第
    33頁至第37頁）。而前列腺抗原既為人類體內前列腺所製造
    之蛋白質，在精液中含量較其他體液高出數百倍，刑事鑑定
    實驗室即可利用前列腺抗原之免疫反應，來鑑別人類精液是
    否存在。從而，甲 之內褲底層既已檢出被告之前列腺所分
    泌蛋白質（抗原），此一物質又以存在於男性精液中之可能
    性較高，足資推認被告之生殖器應有直接或間接碰觸甲 所
    著內褲底層之客觀事實，亦可作為證人即甲 指訴其於案發
    當日遭被告以生殖器插入肛門，因而於內褲底層殘留被告精
    液乙節之補強證據。
　㈢至於被告雖以其利用甲 獨處於浴室洗澡之10分鐘內，在房間
    內自慰洩慾等情置辯，然紬繹被告在警詢時所述內容，僅提
    到其於案發當日有抬起甲 大腿檢視肛門，且以衛生紙擦拭
    甲 屁股部位滲血之經過（見偵查卷第10頁至第11頁），並
    無一語敘及其在當時亦有搓揉自己生殖器自慰之舉動，被告
    上開所辯之真實性殊值存疑。尤其被告於原審審理時自承：
    我當時在甲 房間內並沒有受到任何刺激，只是單純喝醉而
    已，就在那裡自慰等語（見原審卷第90頁），則被告當天只
    是扶助處於泥醉狀態之甲 返家休息，甲 則從未展現特殊身
    體姿態或言語足以撩動、誘發被告之性慾。被告竟在未受任
    何外部刺激之情形下，僅因體內酒精作用影響，絲毫不顧甲
     隨時可能走出浴室而乍見其猥褻自瀆之風險，即在房間內
    自慰洩慾，所辯亦與事理有違，難認可採。
　㈣而被告縱使確有因酒後性慾衝動而自慰之行為，則在射精洩
    慾之餘，理當以衛生紙擦拭乾淨後，隨即將使用過之衛生紙
    棄置於垃圾桶內或其他處所，斷無可能將該張沾染精液、已
    遭污損之不潔衛生紙回收再予利用。況被告即令不知甲 住
    處之垃圾桶置於何處，然其既已抽取房間內之衛生紙擦拭自
    慰後之精液在先，則於發現甲 肛門部位滲血之際，當能輕
    易拿取其他潔淨而未曾用過之衛生紙，始可仔細清理甲 該
    處傷口，並兼顧個人衛生習慣而避免感染。此觀證人即甲 
    於原審審理時證述：案發當日有整包衛生紙擺在書桌上之醒
    目處，距離床邊只有2至3步等語（見原審卷第84頁至第85頁
    ）；而被告於原審審理時亦坦言：我是在床邊拿到整包的衛
    生紙，我當時只有從裡面抽取1張等語（見原審卷第89頁至
    第90頁），其理益明。惟被告竟辯稱其係以擦拭過自慰後所
    遺留精液之衛生紙，再拿來擦拭甲 肛門處血跡而重複使用
    云云，已屬無稽之至，顯非可取。再對照被告於原審準備程
    序及審理時所言，時而辯稱自己於案發當時一手攙扶甲 ，
    另一手則持握先前擦拭過之衛生紙（見原審卷第44頁、第93
    頁），時又改稱是將用過的衛生紙放在口袋內，等到抬高甲
     大腿時，才下意識地從口袋內取出衛生紙（見原審卷第94
    頁），所述情節更顯矛盾，難認屬實。另被告於原審審理時
    又稱：我當時有聽到甲 說屁股痛痛的不舒服，但是從外觀
    上看不出血跡等語（見原審卷第92頁），則甲 當時既無明
    顯之肛門出血跡象，衡情被告亦無以衛生紙擦拭甲 身體之
    必要。綜上所述，被告倘若僅係單純在案發地點自慰洩慾，
    則其生殖器自無可能碰觸甲 之肛門部位，以致於甲 之內褲
    底層檢出被告精液（即前列腺之分泌物）。至其所辯以自慰
    後使用過之不潔衛生紙擦拭甲 肛門，才會在前述甲 內褲底
    層檢出轉移性生物跡證云云，已與常情事理有違，自不足以
    憑此而為有利於被告之認定。
　㈤另甲 於檢察官偵訊時業已表明：「……我起來之後直接去大號
    ，擦屁股時發現衛生紙有血跡，這團衛生紙我沒交給警方鑑
    定，之後才沖澡」等語（見偵查卷第65頁），足徵甲 係以
    乾淨之衛生紙擦拭其肛門傷口，始發現確實留有自己之血跡
    ，此與殘留被告精液並送交鑑驗之已污損衛生紙，並不具有
    同一性，則現場所遺留供被告擦拭精液之衛生紙中，未能檢
    出甲 之血跡反應，自屬當然，難認有何悖乎常情之可言。
    反之，若被告果真以其擦拭自慰後所遺留精液之衛生紙，再
    予利用而欲持以清潔甲 肛門部位附近之傷口，事後卻未能
    在送驗衛生紙中發現甲 之任何血跡，豈非適可佐證被告辯
    稱之重複使用衛生紙乙節毫無所據？又甲 於109年6月25日
    案發當日上午，先以通訊軟體向被告進行查證，惟被告並未
    詳細交代事發經過，已如前述，其後甲 旋於同年月26日（
    即翌日）報警處理，距離本案發生日期尚屬緊接，並非時隔
    甚久，此與一般性侵害案件被害人謹慎查證、顧慮再三而未
    敢貿然提告之行為反應亦無不符，非可率謂甲 有何誣陷被
    告之不良動機。至於甲 在案發當日神智恢復清醒後，初始
    僅發現其肛門部位略有不適，尚無從斷定已遭被告性侵得逞
    ，則甲 依其個人生活作息先予沖澡並擦拭身體，應屬出於
    衛生觀念之自然舉動，本無從將此曲解為其有何湮滅事證之
    意思。即使甲 在尚未接受採證之前，即已先行沐浴而有未
    盡周全之處，然其既已適時保留內褲及房間內之衛生紙以供
    事後查證比對，或許因此認為已無保全其他證據之必要，惟
    就一般性侵害案件之事後處理而言，實已難認甲 有何輕忽
    重要證據之可受責難事由。準此，選任辯護人徒以前揭情詞
    ，空言質疑甲 事後處理過程不周且輕率認定係遭被告性侵
    得逞乙節，即有未洽，無足採憑。又被告何以未在現場湮滅
    不利於己之事證，關乎其個人處事態度是否謹慎小心或粗率
    恣意，要難一概而論，更不能僅因其將擦拭過精液之衛生紙
    留在甲 住處一事，即可反推被告並無從事任何不法犯行。
    如若不然，則犯罪行為人只須於案發現場留下相關犯罪跡證
    ，而未逐一擦拭湮滅，皆可憑此認為被告心懷坦蕩而無從事
    犯罪可能，顯非事理之平，同無可取。
四、綜上所陳，被告及選任辯護人前揭所辯各節均非允洽，不足
    為取。本案事證已臻明確，被告乘機性交犯行洵堪認定，應
    予依法論科。
參、法律之適用
一、按刑法第10條第5項規定「稱性交者，謂非基於正當目的所
    為之下列性侵入行為：以性器進入他人之性器、肛門或口
    腔，或使之接合之行為。以性器以外之其他身體部位或器
    物進入他人之性器、肛門，或使之接合之行為」。而刑法第
    225條第1項乘機性交罪，係以對於男女利用其精神、身體障
    礙、心智缺陷或其他諸如昏暈、酣眠、酒醉等相類之情形，
    不能或不知抗拒而為性交為構成要件，所謂「不能或不知抗
    拒」，係指乘被害人因上開精神障礙等情形，對於外界事物
    失去知覺，或其意識之辨別能力顯著降低，已無自由決定其
    意思或瞭解其行為效果，而處於無可抗拒之狀態而言（最高
    法院103年度台上字第2965號刑事判決參照）。
二、據甲 於原審審理時所述：案發當日我有在酒吧喝酒，因為
    喝太醉，所以對於如何離開酒吧已經沒有印象，回到住處後
    ，也只有清醒一下子，後來就有點類似失憶而沒有下一秒的
    畫面等語（見原審卷第74頁、第80頁）。是以甲 當時應係
    處於泥醉而不能抗拒之狀態下，遭被告乘機以其生殖器插入
    甲 之肛門得逞，藉以滿足自己之性慾，應已符合前述乘機
    性交罪之客觀構成要件。是核被告所為，係犯刑法第225條
    第1項之乘機性交罪。
三、被告先對甲 為將生殖器進入口腔中之性交行為，遞為將自
    己生殖器插入甲 肛門內之性交行為，係緊接為之，屬接續
    犯之實質上一罪。
四、按刑法第59條規定，犯罪之情狀可憫恕者，得酌量減輕其刑
    ，同法第57條規定，科刑時應審酌一切情狀，尤應注意左列
    事項（共10款）為科刑重輕之標準，兩條適用上固有區別，
    惟所謂「犯罪之情狀」與「一切情形」並非有截然不同之領
    域，於裁判上酌減其刑時，應就犯罪一切情狀（包括第57條
    所列舉之10款事項），予以全盤考量，審酌其犯罪有無可憫
    恕之事由（即判例所稱有特殊之原因與環境等等，在客觀上
    足以引起一般同情，以及宣告法定低度刑，是否猶嫌過重）
    ，以為判斷。故適用第59條酌量減輕其刑時，並不排除第57
    條所列舉10款事由之審酌，惟其程度應達於確可憫恕，始可
    予以酌減。經查，被告於國中時期遭受約會強暴，事後亦未
    經適當輔導，致其遭受不可抹滅之傷害，並因此對「性」觀
    念扭曲之情況，又其利用其與甲 為大學學弟與學長之關係
    ，製造其接近甲 之機會，俟甲 在酒吧飲酒過量而陷於泥醉
    之際，先藉故騎車載送甲 返回住處，再對於甲 以俗稱「肛
    交」之不堪方式乘機性交得逞，已足造成甲 身心創傷，惟
    其於本院審理時已全數坦承犯行，積極與甲 達成和解而願
    賠償甲 新臺幣（下同）38萬元，並已於110年8月10日前給
    付10萬元完畢，此有臺中地院和解筆錄1份暨交易成功資料2
    紙均影本在卷可考（見本院卷第145至147頁、第165、167頁
    ）。甲 並於臺中地院110年度中簡字第1428號損害賠償事件
    言詞辯論時表示，若被告於110年8月10前給付10萬元，同意
    就刑事部分給予被告從輕量刑之機會（見本院卷第143頁）
    ，堪認被告已盡力彌補甲 之損害以尋求諒解，而刑法第225
    條第1項之法定刑為「3年以上10年以下有期徒刑」，衡酌上
    開情事，非無情輕法重而予人過重之感，爰依刑法第59條規
    定酌減其刑。
肆、本院之判斷
一、原審法院認被告犯乘機性交罪罪證明確而予以依法論科，固
    非無見。然因被告於原審審理時，矢口否認犯行，原審判決
    依據證據認定，認口交部分尚乏積極證據，乃不另為無罪諭
    知，但被告於本院審理時既已全數坦承犯行，則原審上開認
    定，即與事實未符；又被告於本院審理時，方詳述其於國中
    時期曾遭約會強暴，自此造成不可抹滅之傷口，對「性」也
    因此有了扭曲之看法（見本院卷第113頁至第114頁），此核
    屬刑法第57條量刑時應考量之事項，原審未及審酌，同有未
    合。再被告於本院審理中已積極與甲 達成和解而願賠償甲 
    38萬元，並已於110年8月10日前給付10萬元完畢，業如上述
    ，此對量刑基礎亦有影響。則被告上訴請求依刑法第59條規
    定酌減其刑並宣告緩刑，揆諸上情，即有理由，自應由本院
    將原審判決予以撤銷改判。
二、科刑審酌
　　爰以被告之行為責任為基礎，審酌被告於國中時期遭受約會
    強暴，事後亦未經適當輔導，致其遭受不可抹滅之傷害，並
    因此對「性」觀念扭曲之情況，又其利用其與甲 為大學學
    弟與學長之關係，製造其接近甲 之機會，俟甲 在酒吧飲酒
    過量而陷於泥醉之際，先藉故騎車載送甲 返回住處，再對
    於甲 以俗稱「肛交」之不堪方式乘機性交得逞，已足造成
    甲 身心創傷至深，被告犯罪之嚴重危害程度實屬不容小覷
    ；參以被告雖於警詢、偵查及原審審理期間始終否認犯行，
    然於本院審理時已知坦承並說明原委，並已與甲 達成和解
    並給付10萬元完畢；及被告犯罪動機、目的、手段、被告與
    甲 平日之關係、其於原審審理時自承現為大學4年級在學學
    生、目前兼職擔任禮儀社助理、經濟收入狀況並非穩定、未
    婚、現無子女（見原審卷第97頁）等一切情狀，量處如主文
    第2項所示之刑。
三、附條件緩刑之考量　　
    查被告未曾因故意犯罪受有期徒刑以上刑之宣告，有臺灣高
    等法院被告前案紀錄表附卷可參，且其於本院審理中已坦承
    全部犯行，復與甲 達成和解並給付38萬賠償金之其中10萬
    元完畢，甲 並同意對被告予以從輕量刑等情，已如前述，
    足認被告事後已盡力彌補自己犯罪所造成之損害以求獲得甲
     諒解，其經此偵審程序及罪刑之宣告，應知警惕當無再犯
    之虞，綜核各情，本院認暫不執行本件宣告刑為適當，爰依
    刑法第74條第1項第1款規定，併予宣告如主文第2項所示之
    緩刑。又為督促被告履行上開和解內容，認有依照刑法第74
    條第2項第3款之規定，命被告於緩刑期內應依臺灣臺中地方
    法院110年度中簡字第1428號和解筆錄履行賠償義務之必要
    ，故併為此附負擔之宣告。再本院審酌被告上開所宣告之刑
    雖暫無執行之必要，惟為使被告確切知悉其所為對甲 所造
    成之身心及性自主決定權之傷害，記取本次教訓及強化其法
    治觀念與尊重他人性自主決定權，啟其戒慎愧恥之心，以弭
    愛染淫惑之念，認有賦予被告一定負擔及課加預防再犯所為
    之必要命令，爰依刑法第74條第2項第8款規定，命被告應於
    緩刑期間內接受受理執行之地方檢察署所舉辦之法治教育課
    程4場次，併依刑法第93條第1項第1款、第2款之規定，宣告
    被告應於緩刑期間付保護管束，期能使被告於接受法治教育
    課程及保護管束期間，確切明瞭其行為所造成告訴人身心之
    傷害，並培養正確法治觀念，尊重他人之性自主權。另倘被
    告未遵期履行前開等負擔且情節重大，足認原宣告之緩刑難
    收其預期效果，而有執行刑罰之必要者，檢察官自得向法院
    聲請依刑法第75條之1第1項第4款之規定，撤銷其緩刑之宣
    告，附此敘明。
據上論斷，應依刑事訴訟法第369條第1項前段、第364條、第299
條第1項前段，刑法第225條第1項、第59條、第74條第1項第1款
、第2項第3款、第8款、第93條第1項第1款、第2款，判決如主文
。
本案經檢察官何昌翰提起公訴，檢察官丙○○到庭執行職務。

中　　華　　民　　國　　110 　年　　8 　　月　　17　　日
            刑事第九庭   審判長法　官　紀  文  勝
                               法　官  姚  勳  昌
                               法　官  廖  健  男 
以上正本證明與原本無異。
如不服本判決應於收受送達後20日內向本院提出上訴書狀，其未
敘述上訴理由者，並得於提起上訴後20日內向本院補提理由書狀
（均須按他造當事人之人數附繕本）「切勿逕送上級法院」。 

                               書記官  洪  鴻  權 
　　　　　　　　　　　　　　　 
中　　華　　民　　國　　110 　年　　8 　　月　　17　　日